【裁判字號】    98,訴緝,2
【裁判日期】    980619
【裁判案由】    違反毒品危害防制條例
【裁判全文】
臺灣臺南地方法院刑事判決               98年度易緝字第3號
                                       98年度易緝字第4號
                                       98年度訴緝字第2號
公  訴  人  臺灣臺南地方法院檢察署檢察官
被      告  甲○○
                      押)
上列被告因違反毒品危害防制條例案件，經檢察官提起公訴（97
年度撤緩毒偵字第86號、97年度偵字第4147號、97年度毒偵緝字
第119號、97年度毒偵字第1284號、97年度偵字第12644號）後，
被告於準備程序中就被訴事實為有罪之陳述，再經裁定改依簡式
審判程序審理，判決如下：
    主  文
甲○○犯如附表所示之罪，各處如附表所示之刑，應執行有期徒
刑參年陸月。扣案海洛因壹包（驗餘淨重零點貳零公克）、甲基
安非他命貳包（驗餘淨重分別為零點壹貳捌公克、零點柒壹貳公
克）、海洛因參拾貳包（驗餘合計淨重伍點零陸公克）、甲基安
非他命拾捌包（驗餘合計淨重拾壹點玖肆肆公克）、海洛因拾柒
包（驗餘合計淨重拾點伍伍公克）、甲基安非他命參包（驗餘淨
重分別為零點貳柒肆公克、零點參肆參公克、零點玖肆肆公克）
均沒收銷燬之。吸食安非他命所用之玻璃球壹個沒收。
    事實及理由
一、甲○○前於民國95年間，曾因施用毒品案件，經臺灣臺南地
    方法院裁定送強制戒治，而於96年3月30日（起訴書誤載為
    3月31日）執行完畢。詎甲○○仍未戒除毒癮，又於附表編
    號1、2、3、6所示時間、地點，分別施用第一級毒品海洛因
    、第二級毒品甲基安非他命（起訴書誤載為安非他命）。另
    於附表編號4、5所示時間，分別在臺南縣永康市○○路、小
    東路附近，向王俊仁購得第一級毒品海洛因32包（驗餘合計
    淨重5.06公克）、第二級毒品甲基安非他命18包（驗餘合計
    淨重110944公克）；及在臺南縣佳里鎮興南客運車站附近，
    向綽號「阿明」之姓名年籍不詳成年男子購得第一級毒品海
    洛因17包（驗餘淨重10.55公克）後持有之。嗣先後於附表
    所示時間、地點，為警查獲，並扣得如附表所示之物。
二、按強制戒治執行完畢釋放後，5年內再犯施用毒品之罪者，
    檢察官應依法追訴，毒品危害防制條例第23條第2項定有明
    文。本件被告甲○○於95年間因毒品案件，經本院裁定送強
    制戒治後，於96年3月30日執行完畢，其後於5年內再犯本件
    施用毒品之罪，依前述規定，自應由檢察官逕為追訴。又被
    告所犯為死刑、無期徒刑或最輕本刑為3年以上有期徒刑以
    外之罪，其於準備程序中就被訴事實為有罪之陳述，經法官
    告知簡式審判程序之旨，並聽取公訴人之意見後，爰依刑事
    訴訟法第273條之1第1項規定，裁定由受命法官獨任進行簡
    式審判程序；又本案之證據調查，依刑事訴訟法第273 條之
    2規定，不受同法第159條第1項、第161條之2、第161條之3
    、第163條之1及第164條至第170條規定之限制；並得依同法
    第310條之2準用第454條之規定，製作略式判決書，均合先
    敘明。
三、證據方法：
  (一)附表編號1、2犯行部分：
    (1)詮昕科技股份有限公司96年7月22日濫用藥物尿液檢驗報
      告。
    (2)臺南市警察局第六分局調查甲○○涉嫌毒品案送驗尿液及
      年籍對照表。
    (3)臺南市警察局第六分局搜索、扣押筆錄，扣押物品目錄表
      。
    (4)法務部調查局96年8月3日調科壹字第09623059350號鑑定
      書。
    (5)高雄市立凱旋醫院97年6月30日高市凱醫驗字第7414號濫
      用藥物成品檢驗鑑定書。
    (6)被告自白。
  (二)附表編號3犯行部分：
    (1)臺灣檢驗科技股份有限公司97年3月11日濫用藥物尿液檢
      驗報告。
    (2)臺灣臺南地方法院檢察署受保護管束人（被告）尿液檢體
      監管紀錄表。
    (3)被告自白。
  (三)附表編號4犯行部分：
    (1)行政院衛生署管制藥品管理局鑑定書97年7月7日管檢字第
      0970006477號鑑定書。
    (2)法務部調查局濫用藥物實驗室97年3月22日調科壹字第
      09723015800號鑑定書。
    (3)臺南市警察局扣押筆錄、扣押物品目錄表。
    (4)證人王靖雅於警詢、偵查中陳述。
    (5)被告自白。
  (四)附表編號5、6部分：
    (1)臺南市警察局第一分局扣押筆錄、扣押物品目錄表。
    (2)法務部調查局濫用藥物實驗室97年6月2日調科壹字第
      09723026270號鑑定書。
    (3)高雄市立凱旋醫院97年6月9日高市凱醫驗字第7240號濫用
      藥物成品鑑驗鑑定書。
    (4)被告自白。
四、查海洛因、甲基安非他命分別為第一級、第二級毒品，毒品
    危害防制條例第2條第2項第1款、第2款定有明文。被告所為
    如附表編號1、2、3、6犯行，係分別犯毒品危害防制條例第
    10條第1項、第2項之施用第一級、第二級毒品罪。另所為如
    附表編號4、5之犯行，則係犯同條例第11條第1項、第2項之
    持有第一級、第二級毒品罪。被告施用海洛因、甲基安非他
    命前持有該毒品之低度行為，為施用毒品之高度行為所吸收
    ，不另論罪；又其於附表編號4所示時間、地點，於購買後
    同時持有第一級毒品海洛因與第二級毒品甲基安非他命，觸
    犯上開毒品危害防制條例第11條第1項、第2項之罪，應依刑
    法第55條想像競合之規定，從重論以一持有第一級毒品罪。
    又被告先後施用海洛因、甲基安非他命、持有毒品之行為，
    時間不同，行為個別，應予分論併罰。
五、扣案如附表所示之海洛因、甲基安非他命，應依毒品危害防
    制條例第18條第1項規定沒收銷燬之。另被告用以吸食安非
    他命所用之玻璃球1個，則為被告所有供施用毒品之物，應
    依刑法第38條第1項第2款規定沒收。另犯罪行為編號1、2為
    警查獲時，所扣案之小布包1個，固係盛裝毒品、上開玻璃
    球所用，惟應認尚屬被告日常生活所用，而非專供施用毒品
    之用，而無沒收之必要，乃不併予宣告沒收，附此敘明。
六、依刑事訴訟法第273條之1第1項、第299條第1項前段、第310
    條之2、第454條第2項，毒品危害防制條例第10條第1項、第
    2項、第11條第1項、第2項、第18條第1項，刑法第11條前段
    、第55條、第51條第5款、第38條第1項第2款，判決如主文
    。
本案經檢察官乙○○到庭執行職務。
中    華    民    國    98    年    6     月    19    日
                  刑事第十四庭  法  官  吳坤芳
┌──┬───────┬───────┬────┬───────┬─────────┬────────┐
│編號│犯  罪  時  間│犯  罪  地  點│犯罪行為│查獲時間、地點│扣案物品          │宣告刑          │
├──┼───────┼───────┼────┼───────┼─────────┼────────┤
│1   │96年7月5日下午│臺南市○○街1 │施用第一│96年7月5日下午│海洛因1 包（驗餘淨│1、有期徒刑拾月 │
│    │2時許         │段572巷151號住│級毒品  │5時10分許，在 │重0.20 公克）     │。扣案海洛因壹包│
│    │              │處            │        │前址住處      │甲基安非他命2包（ │（驗餘淨重零點貳│
├──┼───────┼───────┼────┤              │驗餘淨重分別為0.  │零公克）沒收銷燬│
│2   │96年7月5日下午│同上          │施用第二│              │128公克、0.712公克│之。            │
│    │2時許         │              │級毒品  │              │）                │2、有期徒刑肆月 │
│    │              │              │        │              │吸食安非他命所用之│。扣案甲基安非他│
│    │              │              │        │              │玻璃球1個         │命貳包（驗餘淨重│
│    │              │              │        │              │                  │分別為零點壹貳捌│
│    │              │              │        │              │                  │公克、零點柒壹貳│
│    │              │              │        │              │                  │公克）沒收銷燬之│
│    │              │              │        │              │                  │，吸食安非他命所│
│    │              │              │        │              │                  │用之玻璃球壹個沒│
│    │              │              │        │              │                  │收。            │
├──┼───────┼───────┼────┼───────┼─────────┼────────┤
│3   │97年2月25日上 │同上          │施用第二│97年2月26日經 │                  │有期徒刑肆月。  │
│    │午8時許       │              │級毒品  │臺灣臺南地方法│                  │                │
│    │              │              │        │院檢察署觀護人│                  │                │
│    │              │              │        │採尿送驗查獲  │                  │                │
├──┼───────┼───────┼────┼───────┼─────────┼────────┤
│4   │97年2月29日凌 │臺南縣永康市中│持有第一│97年2月29日凌 │第一級毒品海洛因32│有期徒刑壹年。扣│
│    │晨1時許       │華路、小東路附│級毒品、│晨3時25分許， │包（驗餘合計淨重  │案海洛因參拾貳包│
│    │              │近            │持有第二│在臺南市○○路│5.06公克）        │（驗餘合計淨重伍│
│    │              │              │級毒品（│151號「動力遊 │第二級毒品甲基安非│點零陸公克）、甲│
│    │              │              │從重論以│樂場」前      │他命18包（驗餘合計│基安非他命拾捌包│
│    │              │              │持有第一│              │淨重11.944公克）  │（驗餘合計淨重拾│
│    │              │              │級毒品）│              │                  │壹點玖肆肆公克）│
│    │              │              │        │              │                  │沒收銷燬之。    │
├──┼───────┼───────┼────┼───────┼─────────┼────────┤
│5   │97年5月9日某時│臺南縣佳里鎮興│持有第一│97年5月12日下 │第一級毒品海洛因17│1、有期徒刑壹年 │
│    │              │南客運車站附近│級毒品  │午6時15分許， │包（驗餘合計淨重  │。扣案海洛因拾柒│
├──┼───────┼───────┼────┤在臺南縣永康市│10.55公克）       │包（驗餘合計淨重│
│6   │97年5月12日下 │臺南縣永康市永│施用第二│小東路591巷45 │第二級毒品甲基安非│拾點伍伍公克）沒│
│    │午5時許       │大路旁自用小客│級毒品  │號前          │他命3包（驗餘淨重 │收銷燬之。      │
│    │              │車內          │        │              │分別為0.274公克、 │2、有期徒刑肆月 │
│    │              │              │        │              │0.343公克、0.944公│。扣案甲基安非他│
│    │              │              │        │              │克）              │命參包（驗餘淨重│
│    │              │              │        │              │                  │分別為零點貳柒肆│
│    │              │              │        │              │                  │公克、零點參肆參│
│    │              │              │        │              │                  │公克、零點玖肆肆│
│    │              │              │        │              │                  │公克）沒收銷燬之│
│    │              │              │        │              │                  │。              │
└──┴───────┴───────┴────┴───────┴─────────┴────────┘
以上正本證明與原本無異
如不服本判決應於收受本判後10日內向本院提出上訴書狀，並應
敘述具體理由。其未敘述上訴理由者，應於上訴期間屆滿後20日
內向本院補提理由書狀（均須按他造當事人之人數附繕本）「切
勿逕送上級法院」。
                                書記官  程伊妝
中    華    民    國    98    年    6     月    19    日


司法院資訊處製作；財團法人民間司法改革基金會備份。
